臺灣新竹地方法院刑事判決　　　　　　　　　　　　　　九十年度易字第九二八號
　　公　訴　人　臺灣新竹地方法院檢察署檢察官
　　被　　　告　甲○○
右列被告因違反毒品危害防制條例案件，經檢察官聲請簡易判決處刑（九十年度毒偵
字第五九九號）及移
年度毒偵字第一一五、六五０、七四六號），本院認應依通常程序審理，判決如左：
    主      文
甲○○連續施用第二級毒品，累犯，處有期徒刑拾月。
扣案之第二級毒品安非他命（含包裝塑膠袋分別重零點柒公克、零點公克、壹點壹
公克），均沒收銷燬之。
    事      實
一、甲○○曾多次違反麻醉藥品管理條例及竊盜等罪，最近一次於民國八十八年間因
    違反毒品危害防制條例案件經本院判處有期徒刑六月確定，於八十九年五月十七
    日執行完畢。又前因施用毒品案件，經觀察、勒戒後，認無繼續施用毒品之傾向
    ，由臺灣新竹地方法院檢察署檢察官於八十七年九月二十九日以八十七年度偵字
    第六二二九號不起訴處分確定後，復因施用第二級毒品安非他命案件，經觀察、
    勒戒後，認有繼續施用毒品之傾向，先送強制戒治，並由臺灣新竹地方法院檢察
    署檢察官聲請簡易判決處刑，嗣於八十八年四月六日經本院以八十七年度竹北簡
    字第三二二號判處有期徒刑六月，甲○○提起上訴後，於八十八年七月五日撤回
    上訴確定。詎甲○○猶不知戒絕，復基於施用第二級毒品安非他命之概括犯意，
    自八十九年十一月十四日起至九十年三月二十九日止，連續在新竹市○○街二一
    七號住處，以將安非他命放入玻璃球吸食器內，自下以火燒烤成煙，用口鼻吸入
    之方式，平均三、四日一次，非法施用第二級毒品安非他命多次，分別為警於八
    十九年十一月十四日上午十一時三十分許、九十年一月十二日下午四時許、九十
    年三月二十九日晚上十時，在新竹市○○區○○街二一七號、新竹市○○區○○
    街與玄奘路口、新竹市○○區○○街二二一號前查獲之事實，並分別扣得第二級
    毒品安非他命（含包裝塑膠袋各重０‧七公克、０‧三公克、一‧一公克）。（
    嗣經本院以九十年度毒聲字第五九六號裁定令入戒治處所施以強制戒治一年。）
二、案經新竹市警察局移送臺灣新竹地方法院檢察署檢察官偵查起訴及新竹縣警察局
    移送、新竹市警察局第三分局報請臺灣新竹地方法院檢察署檢察官移送併案審理
    。
    理      由
一、右揭事實，業據被告甲○○坦承不諱，且其為警查獲時所採尿液經送驗結果，均
    有甲基安非他命陽性反應，分別有新竹縣衛生局尿液檢驗單、憲兵司令部刑事鑑
    識中心鑑驗通知書各一紙、新竹市衛生局不法藥物尿液初步篩檢報告書二紙附卷
    可稽。又被告前因施用毒品案件，經裁定送觀察、勒戒後，認無繼續施用毒品之
    傾向，業經臺灣新竹地方法院檢察署檢察官於八十七年九月二十九日為不起訴處
    分確定在案；復因施用第二級毒品安非他命案件，經依本院裁定送觀察、勒戒後
    ，認有繼續施用毒品之傾向，經送強制戒治，並由本院以八十七年度竹北簡字第
    三二二號判處有期徒刑六月，經被告甲○○提起上訴後，撤回上訴，於八十八年
    七月五日確定，有臺灣新竹地方法院檢察署檢察官八十七年度偵字第六二二九號
    不起訴處分書、本院八十七年度竹北簡字第三二二號刑事簡易判決、臺灣新竹地
    方法院檢察署刑案資料查註紀錄表及臺灣高等法院被告全國前案紀錄表附卷可查
    。此外，復有第二級毒品安非他命（含包裝塑膠袋各重０‧七公克、０‧三公克
    、一‧一公克）扣案足資佐證，事證明確，被告前開犯行，應堪認定。
二、按安非他命為毒品危害防制條例第二條第二項第二款規定之第二級毒品。被告非
    法施用安非他命，核其所為係犯毒品危害防制條例第十條第二項之非法施用第二
    級毒品罪。被告因施用毒品而持有毒品之低度行為，應為施用毒品之高度行所吸
    收，不另論罪。被告所為多次施用第二級毒品行為，時間緊接，犯罪構成要件相
    同，顯係出於概括之犯意為之，應依連續犯之規定論以一罪，並依法加重其刑。
    又被告前於八十八年間因違反毒品危害防制條例案件，經本院判處有期徒刑六月
    ，而於八十九年五月十七日執行完畢，有臺灣新竹地方法院檢察署刑案查註紀錄
    表及臺灣高等法院被告全國前案紀錄表、本院法務部在監在押資料表各一份為證
    ，其於五年以內再犯本件有期徒刑以上之罪，為累犯，應依刑法第四十七條規定
    加重其刑，並遞加重之。爰審酌安非他命危害施用者之神經中樞，使施用者產生
    幻聽及幻想之症狀，對施用者之健康產生不良之影響，同時因幻聽及幻想結果亦
    可能使施用者對周遭之人施暴，對公共秩序產生危害，且被告有多次違反麻醉藥
    品管理條例之前科紀錄，經過觀察勒戒、強制戒治後，猶不知自制，再度施用毒
    品，惟於本院審理時坦承犯行，尚有悔意等一切情狀，量處如主文所示之刑。公
    訴人未就被告於八十九年十一月十四日至同年十二月下旬某日前，在新竹市○○
    區○○街二一七號查獲之事實起訴，然該部分事實與起訴事實既有連續犯之裁判
    上一罪關係，基於審判不可分原則，本院自應併予審究，併此敘明。
三、扣案之第二級毒品安非他命（含包裝塑膠袋各重０‧七公克、０‧三公克、一‧
    一公克），為違禁物，不問屬於犯人與否，均應依毒品危害防制條例第十八條第
    一項前段規定宣告沒收並銷燬之。又扣案之施用毒品器具玻璃吸食器二個（分別
    係八十九年十一月十四日、九十年一月十二日所查獲），被告始終否認為其所有
    ，亦查無其他證據足資認定係被告所有，公訴人亦未併予請求沒收，爰不另為沒
    收之諭知，附此說明。
四、至移送併案審理（臺灣新竹地方法院檢察署九十年度毒偵字第一七一七號、九十
    一年度毒偵字第一一五、六五０、七四六號），被告甲○○分別於九十年十月十
    八日晚上十一點，在新竹市○○路一七一號為警查獲；九十年十一月十七日凌晨
    三點，在桃園市○○○街一０一號一０八室為警查獲；九十一年四月十二日凌晨
    三點，在新竹市○○路二十六號對面工寮為警查獲；及九十一年四月二十八日下
    午一時經通緝到案，連續施用第二級毒品安非他命之犯行，係被告於九十年八月
    二十四日自臺灣新竹戒治所停止強制戒治處分出所後再犯，尚難認與前開之犯罪
    事實有基於概括犯意連續犯之裁判上一罪關係，應退由公訴人另行依法處理，併
    此敘明。
據上論斷，依刑事訴訟法第四百五十二條、第二百九十九條第一項前段，毒品危害防
制條例第十條第二項、第十八條第一項前段，刑法第十一條前段、第五十六條，第四
十七條，判決如主文。
本案經檢察官林佳穎到庭執行職務。
中      華      民      國    九十一    年      七      月     十八     日
                                      臺灣新竹地方法院刑事第一庭
                                          法  官  林  秋  宜
右正本證明與原本無異。
如不服本判決，應於判決送達後十日內向本院提出上訴狀（應附繕本），上訴於臺灣
高等法院。
                              書記官  鄒  茂  瑜
中      華      民      國    九十一    年      七      月     十八     日
附錄本案論罪科刑法條全文
毒品危害防制條例第十條
施用第一級毒品者，處六月以上五年以下有期徒刑。
施用第二級毒品者，處三年以下有期徒刑。
